

Seif Eddine Riahi

Licence en télécommunications , Développeur Junior d'application mobile avec flutter. Enthousiaste, méthodique et motivée.ayant plus d'une ans d'expérience dans la conception et le développement d'applications logicielles centrées sur l'utilisateur et utilisant les technologies Flutter/Dart/Java. Solides compétences dans plusieurs langages de programmation.

CONTACTEZ MOI

9

Cité el Ghazala ,Ariana ,Tunis

6

+21629766645

 \checkmark

seifeddine.riahi@edu.isetcom.tn

[in]

linkedin.com/in/seif-riahi-8171631a1/

()

https://github.com/stefanugo

https://www.youtube.com/channel/UC 4CIKzrmH6XGPY5LfXNo3fA

Вē

https://www.behance.net/seife ddineriahi

LANGUES

Arabe: Langue maternelle

Anglais : B2

Français: B2

COMPÉTENCES

Frameworks et Language :Flutter , Dart ,Java,Python,HTMI,CSS,JS,PHP

Analyse et conception : UML

SGBD: MySQL,Oracle

Architecture: REST API,MVC

Outils et méthodologie : Agile ,

Scrum,kanban,Git

Connaissances : Adobe

Photoshop, Illustrator, In Design, XD, A

fter Effects, Figma

CERTIFICAT

Programming Foundations with JavaScript, HTML and CSS

CCNA 1,2 et 3

Al For Everyone

Speak English Professionally: In Person, Online & On the Phone

Fundamentals of Management

FORMATION

Ingénieur informatique 2023- Aujourd'hui

TEK-UP University

Licence appliquée en télécommunications 2020-2022

Institut Supérieur des études technologiques en Communications de Tunis (ISET'COM).

Baccalauréat Informatique 2016- 2019

Lycée Secondaire Mateur - 2 Mars 1934

EXPÉRIENCES

Développeur Mobile

Algebra Systems | Centre Urbain Nord

14/09/2022- Aujourd'hui

- Conception, développement et déploiement d'applications mobiles multiplateformes en utilisant le framework Flutter et le langage de programmation Dart.
- Participation au developpement et deploiement d'application de credit hypothecaire
- Conception et réalisation d'une application de chat en temps réel avec intégration de notifications en utilisant Flutter, offrant une interface utilisateur intuitive, des fonctionnalités de communication en temps réel et une intégration transparente du backend.
- Intégration de services tiers tels que des API RESTful pour fournir des fonctionnalités avancées telles que la géolocalisation, discuter en ligne et l'authentification utilisateur.
- Utilisation d'outils de débogage et de tests pour identifier, diagnostiquer et résoudre les problèmes rencontrés lors du développement, assurant ainsi la qualité du code et la performance de l'application.
 - Documentation claire et concise du code et des fonctionnalités pour faciliter la compréhension et la maintenance du code par les membres de l'équipe.

Développeur junior d'applications mobiles (Freelance)

TPLUS | Paris, France

01/10/2021-16/08/2022

- Développement d'une application de Développer une application de gestion de pharmacies pour l'entreprise, permettant aux utilisateurs de parcourir les listes des médicaments, de passer des commandes et de suivre leur statut en temps réel.
- Développer une application de gestion scolaire.

Stagiaire- Projet de fin d'étude

Bourse De Tunis | 34 Avenue de la Bourse, 1053

16/02/2022-14/08/2022

• Développement d'un diffuseur de flux boursier qui a pour mission :

Diffusion de flux (données boursières) à partir d'une source de données

Gestion des connexions/sessions

Gestion des reprises

Personnalisation du flux selon la demande des clients

Stage Technicien Supérieur

Progress Engineering | Technopole El Ghazala

1/07/2021-1/08/2021

- Développer un client de messagerie.
- Utiliser des protocoles de communication (Smtp, Imap).

PROJETS ACADEMIQUE

Projet Web

1/04/2023-1/06/2023

 Développer un site web pour la gestion de l'actualité du football en utulisant PHP, JS, MySql, Html, Css

mini-projet

| 1/10/2021-1/11/2021

Développement d'une application mobile Flutter qui reconnaît le nom des fruits, des animaux, des objets et des super-héros pour enseigner aux enfants.Utilisé flutter, dart et tensorflow Lite.

Projet de développement mobile

1/03/2021-1/04/2021

Conception et développement d'une application mobile Flutter permettant d'organiser et d'afficher des listes de cours. Utilisation de Java, Firebase et SQLite.